---
title: "NOVANIMAL - Informationsplakat zur Fleischproduktion und zum Fleischkonsum in der Schweiz"
author: "Flavio von Rickenbach"
date: "`r Sys.Date()`"
output: html_notebook
pdf_document: default
html_document: 
 df_print: paged
---

In diesem Dokument befinden sich Plots zur Fleischproduktion und zum Fleischkonsum in der Schweiz

```{r}
# load required packages
lapply(c("readxl","dplyr","ggplot2","readr","tidyr", "here", "stringr"), FUN = function(X) {
    do.call("library", list(X))}) 
```


Function for coloring text with dark backgrounds
```{r}
## function to check if the background color is dark or not -------------------
# source: https://trendct.org/2016/01/22/how-to-choose-a-label-color-to-contrast-with-background/
# source 2: https://stackoverflow.com/questions/49716005/how-to-control-label-color-depending-on-fill-darkness-of-bars

isDark <- function(color) {
    (sum(grDevices::col2rgb(color) *c(299, 587,114))/1000 < 123)
}
```


two of mythemes for plots

```{r, echo=F}

# my theme 1: for regular plots
mytheme <- theme_bw()+ # definve theme for plot
    theme(plot.title = element_text(size = 20, face = "bold"),
          axis.text.x = element_text(size=20),
          axis.text.y = element_text(size=20, face = "plain"),
          legend.text = element_text(size = 20),
          legend.title = element_text(size =20),
          axis.title.y = element_text(size = 25, margin = margin(t = 0, r = 20, b = 0, l = 0)),
          axis.title.x = element_text(size = 25,  margin = margin(t = 20, r = 0, b = 0, l = 0)),
          plot.subtitle=element_text(margin=margin(b=15),size = 20),
          plot.caption=element_text(margin=margin(t=15), face="italic", size=20))


### MY Theme 4: for plots with text of x axis 90 degrees -------------------
mytheme4 <- theme_bw()+ # definve theme for plot
    theme(plot.title = element_text(size = 20, face = "bold"),
          axis.text.x = element_text(size=17,angle = 90, vjust=0.5, hjust=1),
          axis.text.y = element_text(size=20, face = "plain"),
          legend.text = element_text(size = 20),
          legend.title = element_text(size =20),
          axis.title.y = element_text(size = 25, margin = margin(t = 0, r = 20, b = 0, l = 0)),
          axis.title.x = element_text(size = 25,  margin = margin(t = 20, r = 0, b = 0, l = 0)),
          plot.subtitle=element_text(margin=margin(b=15),size = 8),
          plot.caption=element_text(margin=margin(t=15), face="italic", size=8))
```

Fleischproduktion in der Schweiz von 1961 bis 2016 


load data


```{r, echo=FALSE}
df.tot <-  read_delim(here("data", "produktion_FAO_CH_ink_other_180725.csv"), delim =';', locale = locale(encoding = 'ISO-8859-2'))

```

prepare data
```{r}
df.cat <- subset(df.tot, !grepl("Meat", Item))
df.cat$Item <- factor(df.cat$Item, ordered = T, levels = c("überige Tiere", "Schafe+Ziegen",  "Geflügel", "Rind", "Schwein"))
```

Barplot Fleischangebot in der Schweiz von 1961 bis 2016 
```{r}
ggplot(data=df.cat, aes(x = Year, y = Value, fill = Item, width=0.75))+
  geom_bar(stat = 'identity')+
  scale_y_continuous(name="Schlachtgewichtszahlen in Tonnen", labels = function(x) format(x, big.mark = "'", scientific = FALSE))+
  scale_x_continuous(breaks = seq(1961, 2016, 5), limits = c(1960, 2017))+
  scale_fill_manual("Tierarten", values = c("Schwein"="#fad60d","Rind" = "#c5b87c","Geflügel" = "#262626","Schafe+Ziegen"="#008099", "überige Tiere"="#e64d00"))+
  ggtitle("Fleischproduktion in der Schweiz 1961 - 2016")+
  mytheme
  
  ggsave(here("figs", "Bar_Produktion_Fleisch_CH.pdf"),
         width = 17,
         height = 8,
         dpi=600,
         units="in",
         device="pdf")

 
```
Area Fleischangebot in der Schweiz von 1961 bis 2016 
```{r}
ggplot(data=df.cat, aes(x = Year, y = Value, fill = Item, width=0.75))+
  geom_area(stat = 'identity')+
  scale_y_continuous(name = "Schlachtgewichtszahlen in Tonnen", labels = function(x) format(x, big.mark = "'", scientific = FALSE))+
  scale_x_continuous(breaks = seq(1961, 2016, 5), limits = c(1960, 2017))+
  scale_fill_manual("Tierarten", values = c("Schwein"="#fad60d","Rind" = "#c5b87c","Geflügel" = "#262626","Schafe+Ziegen"="#008099", "überige Tiere"="#e64d00"))+
  ggtitle("Fleischproduktion in der Schweiz 1961 - 2016")+
  mytheme


  
  ggsave(here("figs", "Area_Produktion_Fleisch_CH.pdf"),
         width = 17,
         height = 8,
         dpi=600,
         units="in",
         device="pdf")

 
```
2. Pro Kopf-Fleischangebot und -Fleischkonsum in der Schweiz 

```{r, echo=FALSE}
df.tot <-  read_delim(here("data", "Kopf_Konsum_FAO_Proviand_menuCH_180726_vori.csv"), delim =';', locale = locale(encoding = 'ISO-8859-2'))

```
Für jede Quelle einen anderen Datensatz
```{r}
df.fao <- subset(df.tot, grepl("FAO", Quelle))
df.cat$Item <- factor(df.cat$Item, ordered = T, levels = c("überige Tiere", "Schafe+Ziegen",  "Geflügel", "Rind", "Schwein"))
```


Barplot Pro Kopf-Fleischangebot und -Fleischkonsum in der Schweiz und Weltweit
```{r}
ggplot(data=df.tot, aes(x = reorder(Item, Value), y = Value, width=0.75))+
  geom_bar(stat = 'identity', fill="#fad60d")+
  
  scale_y_continuous(name="Kilogramm pro Kopf und Jahr")+
  scale_x_discrete(labels = function(x) str_wrap(x, width = 20))+

  ggtitle("Fleischkonsum")+
  coord_flip()
  mytheme
  
  ggsave(here("figs", "Bar_Fleisch_Konsum_CH.pdf"),
         width = 17,
         height = 8,
         dpi=600,
         units="in",
         device="pdf")
```
  
  
  
  
```{r, echo=FALSE}
df.tot <-  read_delim(here("data", "Konsum_2016_nach_Art_Proviande_180725_vori.csv"), delim =';', locale = locale(encoding = 'ISO-8859-2'))

```

```{r}
table(df.tot$Value)
Fleischart.n <- c(  'Schwein (22.21)'=22.21, 'Rind (13.6)'=13.6, 'Geflügel (11.83)'=11.83, 'Schaf+Ziege (1.26)'=1.26, 'überige Tiere (1.10)'=1.10)

piepercent<- round(100*Fleischart.n/sum(Fleischart.n), 1)
pielabels<- paste(piepercent, "%", sep="")

pie(Fleischart.n, labels= pielabels, col = c("#c5b87c", "#008099", "#fad60d", "#9ed129", "#e64d00"), init.angle = 90, clockwise = T)
legend("topright", c("Schwein","Rind","Geflügel","Schaf+Ziege", "überige Tiere"), cex=0.8, fill=c("#c5b87c", "#008099", "#fad60d", "#9ed129", "#e64d00"))

ggplot(data=df.tot, aes(x = 'Quelle', y = Perc, fill=Item), width=0.75)+
  geom_bar(stat = 'identity')+
  coord_flip()
```

```{r, echo=FALSE}
df.tot <-  read_delim(here("data", "Konsum_2014_15_nach_Art_menuCH_180725_vori.csv"), delim =';', locale = locale(encoding = 'ISO-8859-2'))

```

```{r}
table(df.tot$Value)
Fleischart.n <- c(  'verarbeitete Fleischprodukte (15.95)'=15.95, 'Unverarbeitetes rotes Fleisch (14.56)'=15.56, 'Unverarbeitetes Geflügel (9.78)'=9.78)

piepercent<- round(100*Fleischart.n/sum(Fleischart.n), 1)
pielabels<- paste(piepercent, "%", sep="")

pie(Fleischart.n, labels= pielabels, col = c("#c5b87c", "#008099", "#fad60d"), init.angle = 90, clockwise = T)
legend("topright", c("verarbeitete Fleischprodukte","Unverarbeitetes rotes Fleisch","Unverarbeitetes Geflügel"), cex=0.8, fill=c("#c5b87c", "#008099", "#fad60d"))

  ggsave(here("figs", "Pie_Fleisch_Art_menuCH_CH.pdf"),
         width = 17,
         height = 8,
         dpi=600,
         units="in",
         device="pdf")
```
